臺灣基隆地方法院刑事裁定
111年度單聲沒字第48號
聲  請  人  臺灣基隆地方檢察署檢察官
被      告  廖強任



上列聲請人因被告違反毒品危害防制條例案件（111年度毒偵緝
字第161、162號、111年度毒偵字第第754號），而聲請單獨宣告
沒收（111年度聲沒字第125號），本院裁定如下：
    主  文
扣案之第一級毒品海洛因肆包（驗餘淨重共柒點壹參公克）併同
難以完全析離之包裝袋、第二級毒品甲基安非他命貳包（驗餘淨
重共壹點貳壹壹公克）併同難以完全析離之包裝袋、含微量難以
完全析離第一級毒品海洛因之注射針筒壹支及分裝匙壹支、第一
級毒品海洛因壹包（驗餘淨重零點玖壹貳陸公克）併同難以完全
析離之包裝袋、第二級毒品甲基安非他命壹包（驗餘淨重壹點參
壹公克）併同難以完全析離之包裝袋、含微量難以完全析離第一
級毒品海洛因之注射針筒貳支（其中壹支針筒內含白色粉末之驗
餘淨重為零點零伍伍伍公克）均沒收銷燬之。
    理  由
一、聲請意旨略以：被告廖強任於民國109年11月17日凌晨1時5
    分許，在新北市○○區○○路0段000號前，因行跡可疑為警盤查
    ，並扣得海洛因4包（淨重7.14公克、驗餘淨重7.13公克、
    純質淨重2.49公克）、甲基安非他命2包（淨重1.215公克、
    驗餘淨重1.211公克）、注射針筒1支（鑑定結果含有海洛因
    ，重量因量微無法秤重）及分裝匙1支（鑑定結果含有海洛
    因，重量因量微無法秤重），並對被告採集尿液送驗，結果
    呈嗎啡、安非他命、甲基安非他命陽性反應，因認被告涉有
    施用第一級毒品及第二級毒品等罪嫌；又於111年3月2日晚
    間10時30分許，在臺北市南港區舊莊街1段3巷1弄口，另案
    為警緝獲，並扣得海洛因1包（淨重0.914公克、驗餘淨重0.
    9126公克）、甲基安非他命1包（淨重1.32公克、驗餘淨重1
    .31公克）、注射針筒2支（鑑定結果均含有海洛因，其中1
    支針筒內含白色粉末之淨重為0.057公克、驗餘淨重為0.055
    5公克），並對被告採集尿液送驗，結果呈嗎啡、安非他命
    、甲基安非他命陽性反應，因認被告涉有施用第一級毒品及
    第二級毒品等罪嫌。上開案件業經臺灣基隆地方檢察署以11
    1年度毒偵緝字第161號、第162號、111年度毒偵字第754號
    為不起訴處分。惟扣案之海洛因4包（淨重7.14公克、驗餘
    淨重7.13公克、純質淨重2.49公克）、甲基安非他命2包（
    淨重1.215公克、驗餘淨重1.211公克）、注射針筒1支（鑑
    定結果含有海洛因，重量因量微無法秤重）及分裝匙1支（
    鑑定結果含有海洛因，重量因量微無法秤重）、海洛因1包
    （淨重0.914公克、驗餘淨重0.9126公克）、甲基安非他命1
    包（淨重1.32公克、驗餘淨重1.31公克）、注射針筒2支（
    鑑定結果均含有海洛因，其中1支針筒內含白色粉末之淨重
    為0.057公克、驗餘淨重為0.0555公克）分別為第一級毒品
    及第二級毒品，有法務部調查局濫用藥物實驗室110年3月31
    日鑑定書1紙、台灣尖端先進生技醫藥股份有限公司109年12
    月24日毒品證物鑑定分析報告3紙、交通部民用航空局航空
    醫務中心111年3月14日毒品鑑定書1紙、臺北市政府警察局
    鑑定書1紙附卷可考，請依毒品危害防制條例第18條第1項前
    段沒收銷燬等語。
二、按違禁物或專科沒收之物得單獨宣告沒收，刑法第38條第2
    項之物，因事實上或法律上原因未能追訴犯罪行為人之犯罪
    或判決有罪者，得單獨宣告沒收，刑法第40條第2項、第3項
    定有明文。又按查獲之第一、二級毒品及專供製造或施用第
    一、二級毒品之器具，不問屬於犯人與否，均沒收銷燬之，
    毒品危害防制條例第18條第1項前段亦定有明文。
三、經查，被告廖強任前有施用第一級、第二級毒品案件，業經
    臺灣基隆地方檢察署檢察官以111年度毒偵緝字第158、159
    、160、161、162號、111年度毒偵字第754號為不起訴處分
    確定等情，有臺灣高等法院被告前案紀錄表及上開不起訴處
    分書各1件在卷可稽，惟被告於109年11月17日凌晨1時5分許
    ，在新北市○○區○○路0段000號前，因行跡可疑為警盤查，扣
    得之海洛因4包、甲基安非他命2包、注射針筒1支及分裝匙1
    支；又於111年3月2日晚間10時30分許，在臺北市南港區舊
    莊街1段3巷1弄口，另案為警緝獲，並扣得海洛因1包、甲基
    安非他命1包、注射針筒2支，分別送鑑定結果，檢驗出海洛
    因4包（淨重7.14公克、驗餘淨重7.13公克、純質淨重2.49
    公克）、甲基安非他命2包（淨重1.215公克、驗餘淨重1.21
    1公克）、注射針筒1支（鑑定結果含有海洛因，重量因量微
    無法秤重）及分裝匙1支（鑑定結果含有海洛因，重量因量
    微無法秤重）、海洛因1包（淨重0.914公克、驗餘淨重0.91
    26公克）、甲基安非他命1包（淨重1.32公克、驗餘淨重1.3
    1公克）、注射針筒2支（鑑定結果均含有海洛因，其中1支
    針筒內含白色粉末之淨重為0.057公克、驗餘淨重為0.0555
    公克），有法務部調查局濫用藥物實驗室110年3月31日鑑定
    書1紙、台灣尖端先進生技醫藥股份有限公司109年12月24日
    毒品證物鑑定分析報告3紙、交通部民用航空局航空醫務中
    心111年3月14日毒品鑑定書1紙、臺北市政府警察局鑑定書1
    紙附卷可考，併同難以完全析離之包裝袋、注射針筒、分裝
    匙，均屬毒品危害防制條例第2條第2項第1、2款所列管之第
    一、二級毒品（蓋無論以何種方式分離包裝袋、注射針筒、
    分裝匙與其內裝之毒品，均會有極微量毒品殘留，故上述包
    裝袋、注射針筒、分裝匙應整體視為查獲毒品，參見最高法
    院95年度台上字第3739號、第7354號判決），核屬違禁物甚
    明，應依毒品危害防制條例第18條第1項前段規定，宣告沒
    收銷燬之。
四、據上論斷，依刑事訴訟法第455條之36第2項，刑法第2 條第
    2項、第11條但書、第40條第2項、第3項，毒品危害防制條
    例第18條第 1項前段，裁定如主文。
中　　華　　民　　國　　111 　年　　11　　月　　3 　　日
                  刑事第四庭  法　官　齊  潔 
以上正本證明與原本無異。　                             
對於本件裁定如有不服，應於收受送達後5日內，向本院提出抗
告書狀，敘述抗告之理由，抗告於臺灣高等法院。
中　　華　　民　　國　　111 　年　　11　　月　　3 　　日
                              書記記  劉珍珍